臺灣板橋地方法院刑事判決　　　　　　　　　　　　九十一年度訴字第一八八八號
　　公　訴　人　臺灣板橋地方法院檢察署檢察官
　　被　　　告　丁○○　男　二.
　　　　　　　　丙○○　男　二.
右列被告因搶奪等案件，經檢察官提起公訴（九十年度偵字第一八九九三號），本院
判決如左：
    主  文
丁○○、丙○○共同竊盜，累犯，各處有期徒刑肆月；又共同意圖為自己不法之所有
，而搶奪他人之動產，累犯，各處有期徒刑拾月。各應執行有期徒刑壹年。
    事  實
一、丁○○曾於民國八十五年間因竊盜案件，經臺灣士林地方法院以八十五年度訴字
    第四七三號判決判處有期徒刑十月緩刑四年確定，嗣復犯竊盜案件，經法院裁定
    撤銷緩刑，而於八十九年五月十日執行完畢，而再犯之竊盜案件，則經臺灣臺東
    地方法院以八十九年度易字第一五二號判決判處有期徒刑四月確定，於八十九年
    十二月十日執行完畢。丙○○曾於八十七年間因竊盜案件，經本院以八十七年度
    易字第五六八七號判決判處有期徒刑一年確定，於八十九年四月十五日縮刑期滿
    執行完畢。詎二人均不知悔改，共同基於意圖為自己不法所有之犯意聯絡，於九
    十年十一月六日八時四十分許至下午五時三十分許間某時，在臺北縣三重市○○
    街四九五號前（起訴書誤載為同市○○○街巷內），由丁○○撿拾遭他人棄置之
    鑰匙一支，發動陳春妹所有由己○○使用車牌號碼ＰＵＨ─１１１號之重機車，
    丙○○則在一旁把風，二人共同將之騎走而竊取之，作為代步之工具，嗣於同日
    下午五時三十分許，丁○○騎乘上開竊得之機車後載丙○○（起訴書誤載為丙○○騎乘機車搭載丁○○），行經至臺北縣蘆洲市○○街一００號前，見乙○○獨
    自騎乘腳踏車後背小孩，二人竟另行起意，共同基於意圖為自己不法所有之犯意
    聯絡，自後尾隨乙○○所騎乘之腳踏車，乘乙○○未加注意不及防備之際，由丙○○自旁邊徒手搶奪乙○○所有置於腳踏車前方車籃內之皮包一個（內有行動電
    話一支、鑰匙一串及嬰兒用品等物），得手後二人騎乘該機車逃逸，適為路人甲○○目賭搶奪經過而騎機車自後追捕丁○○與丙○○至同市○○街與集賢路口時
    ，與正在該處施工之戊○○合力逮捕丁○○，並報警處理，經警到場查扣前開車
    牌號碼ＰＵＨ─１１１號贓車及丁○○二人所搶奪之皮包一個，嗣於同年月十六
    日七時三十分許，經警在臺北縣蘆洲市○○路六０九號查獲丙○○。
二、案經臺北縣政府警察局蘆洲分局報請臺灣板橋地方法院檢察署檢察官偵查起訴。
    理  由
一、訊據被告丁○○坦承分別於右揭時、地竊取車牌號碼ＰＵＨ─１１１號之重機車
    ，及騎乘竊得之機車後載被告丙○○，由被告丙○○下手搶奪路人乙○○所有之
    皮包之事實，質之被告丙○○供認被告丁○○下手偷機車時，伊在旁邊看及由被
    告丁○○騎乘上開竊得之機車後載伊，由伊下手搶奪路人乙○○所有之皮包之事
    實，惟辯稱被告丁○○偷機車時，伊沒有把風云云。經查：
  （一）被告共同竊取車牌號碼ＰＵＨ─１１１號重機車之事實，業據被告丁○○於
        本院審理時供承不諱，其供稱伊與被告丙○○到伊家附近看到一台機車，伊
        用撿到的鑰匙去開機車，伊偷車時，被告丙○○幫伊看一下有沒有人等語（
        詳本院九十一年十二月十八日審判筆錄），並據被害人己○○於警訊中指述
        明確，復有被害人己○○為領回前開遭竊機車所出具之贓物認領保管單一紙
        在卷可稽，而被告丙○○既自承被告丁○○下手偷車時，伊在旁邊看他偷，
        並稱偷車是要出去玩．．被告丁○○坐上機車，用鑰匙開，伊就走到巷口，
        後來就騎這台機台等語（詳本院九十一年十二月十八日審判筆錄），而被告
        二人於竊得機車後即共乘該機車離開現場，並隨即於同日下午五時三十分許
        共乘該機車行搶路人，顯見被告丙○○就竊車部分與被告丁○○有犯意聯絡
        ，而由被告丁○○下手實施竊盜，其則在旁把風無誤，其空言否認有把風犯
        行，不足採信。是被告共同竊取機車犯行，事證明確，均堪認定。
  （二）被告共同搶奪被害人乙○○所有之皮包之事實，均據被告於本院審理時供認
        屬實，核與被害人乙○○於警訊及本院審理時指述遭搶情節相符，並經證人
        甲○○及戊○○證述明確，證人甲○○於警訊中指證「當時我剛從家裡出來
        ，騎到中興街一００號附近，突然看到前方有兩名男子共乘一部紅色重機車
        ，下在對一名騎單車之婦人搶奪其皮包後往復興路方向逃逸，我聽見被搶婦
        人呼救，即驅車前往追捕，由中興街右轉復興路，再右轉復興路三四０巷內
        ，因復興路三四０巷內施工，搶嫌見無路可走，便棄車逃逸，經我呼喊，由
        附近施工工人合力圍捕後報警查獲」（參見偵查卷第十二頁反面）、於本院
        審理時結證稱「當時剛好我要出門，看到一個婦人騎腳踏車，前面籃子有放
        一個皮包，看到二個人共乘一台車，婦人被騎機車的人搶，我剛好看到，我
        幫忙追，看到前面有人在施工，喊搶匪，要他們幫忙追」等語（參見本院九
        十一年十一月二十日訊問筆錄）；證人戊○○於警訊時指證「當時我正在蘆
        洲市○○路三四０巷三三號前施工，聽到有人大喊搶奪，並看到兩人從我前
        方慌張逃跑，我就追前方的身穿藍色外套及黑褲的嫌犯（即被告丁○○）」
        （參見偵查卷第十四頁反面）、於本院審理時結證稱「我們剛好有二台怪手
        在施工，怪手擋住被告等的去路，他們將機車丟著用跑的，我們聽到有人喊
        搶奪，我幫忙抓，第一個跑前面的被告要上計程車，我去將計程車攔下來，
        把他抓下來」等語（參見本院九十一年十一月二十日訊問筆錄），復有被害
        人乙○○為領回被搶皮包所出具之贓物認領保管單一紙附卷可稽，足認被告
        之自白與事實相符，均堪採信。被告共同搶奪犯行，事證明確，洵堪認定。
二、查被告共同竊取機車犯行，核其所為，均係犯刑法第三百二十條第一項竊盜罪。
    又其共同搶奪路人財物犯行，均係犯刑法第三百二十五條第一項搶奪罪。被告二
    人間，有上開竊盜及搶奪犯行，互有犯意聯絡及行為分擔，應依共同正犯論處。
    又被告丁○○於本院審理時供認「（問：偷車是否為了要去搶奪路人？）偷車時
    沒有想到，是騎到一半才臨時起意才去搶人」等語、被告丙○○亦供承「（問：
    當時偷車時，是否就打算去搶人？）偷車是要出去玩的」、「（問：為何後來會
    去搶人？）突然想到要搶」等語（均參見本院九十一年十二月十八日審判筆錄）
    ，是被告所犯上開二罪，犯意個別，罪名互異，應分論併罰，公訴人認被告所犯
    上開二罪間有牽連犯關係，容有誤會，附此敘明。查被告曾有如事實欄所載刑之
    執行紀錄，有臺灣高等法院檢察署刑案紀錄簡覆表及臺灣高等法院被告全國前案
    紀錄表在卷可憑，其受有期徒刑執行完畢五年以內再犯本件有期徒刑以上之罪，
    均為累犯，依刑法第四十七條之規定，均加重其刑。爰審酌被告之素行、犯罪之
    動機、目的、手段、所生危害及犯罪後之態度等一切情狀，分別量處如主文所示
    之刑，並均定應執行之刑。
據上論斷，應依刑事訴訟法第二百九十九條第一項前段，刑法第二十八條、第三百二
十條第一項、第三百二十五條第一項、第四十七條、第五十一條第五款，罰金罰鍰提
高標準條例第一條前段，判決如主文。
本案經檢察官顏妃琇到庭執行職務
中      華      民      國      九十一    年    十二    月    三十一    日
                                  臺灣板橋地方法院刑事第三庭
                                          法  官  李  幼  妃
右正本證明與原本無異。
如不服本判決，應於判決送達後十日內，向本院提出上訴狀。
                                          書記官  強  梅  芳
中      華      民      國      九十二    年     一     月      三      日
附錄本案論罪科刑法條全文
刑法第三百二十條
意圖為自己或第三人不法之所有，而竊取他人之動產者，為竊盜罪，處五年以下有期
徒刑、拘役或五百元以下罰金。
意圖為自己或第三人不法利益，而竊佔他人之不動產者，依前項之規定處斷。
前二項之未遂犯罰之。
刑法第三百二十五條
意圖為自己或第三人不法之所有，而搶奪他人之動產者，處六月以上五年以下有期徒
刑。
因而致人於死者，處無期徒刑或七年以上有期徒刑，致重傷者，處三年以上十年以下
有期徒刑。
第一項之未遂犯罰之。
